【裁判字號】    91,交易,418
【裁判日期】    920602
【裁判案由】    過失傷害
【裁判全文】
臺灣桃園地方法院刑事判決                        九十一年度交易字第四一八號
    公  訴  人  臺灣桃園地方法院檢察署檢察官
    被      告  乙○○
                              .
右列被告因過失傷害案件，經檢察官提起公訴（九十一年度偵字第八七四二號），本
院判決如左：
    主      文
乙○○因過失傷害人，處有期徒刑肆月，如易科罰金，以佰元折算壹日。
    事      實
一、乙○○於民國（下同）九十一年三月二十九日中午，駕駛車號ＬＯ─二三一二號
    自用小客車，沿桃園縣觀音鄉○○村○鄰○○道路由上大往新坡方向行駛，於同
    日中午十二時二十分許，行經該產業道路中崙分線二一號電線桿前之彎道與狹路
    （未劃分標線之道路）時，原應注意車輛行駛時，駕駛人應注意車前狀況，且隨
    時採取必要之安全措施，及汽車交會時，會車相互之間隔不得少於半公尺，而依
    當時天候雨、日間自然光線、路面濕潤、無缺陷、無障礙物等情形，又無不能注
    意之情事，竟疏於注意及此，未減速慢行，仍以時速五十公里行駛，且未靠右行
    駛，更未於會車時與對向車保持○．五公尺以上之安全間隔，致撞及對向亦有疏
    失，亦未靠右行駛，並會車未保持安全間隔，且係無照駕駛，由甲○○所騎乘之
    車號ＭＮＥ─七○六號重型機車，使甲○○人車倒地後受有左手及右小腿及右膝
    撕裂傷、右股骨骨折等之傷害（甲○○於九十一年五月十二日因肝癌病逝）。乙
    ○○肇事後，於犯行未為任何有偵查犯罪職權之公務員發覺前，親自打電話報警
    ，報明其為肇事者及肇事地點，待警方前來處理，並坦承肇事，進而接受裁判，
    始查悉上情。
二、案經甲○○訴由桃園縣警察局大園分局報請臺灣桃園地方法院檢察署檢察官偵查
    起訴。
    理      由
一、右揭犯罪事實，業據被告乙○○迭於警訊及偵審中供承不諱，核與告訴人甲○○
    於警訊時指訴之情節相符，且有警繪之道路交通事故調查報告表、診斷證明書各
    一紙及現場照片四張附卷可稽，堪認被告前開自白與事實相符，足堪採信。
二、按車輛行駛時，駕駛人應注意車前狀況，且隨時採取必要之安全措施；又汽車交
    會時，會車相互之間隔不得少於半公尺，道路交通安全規則第九十四條第三項、
    第一百條第五款分別訂有明文，被告駕車自應注意上述道路交通安全規定，且依
    當時天候雨、日間自然光線、路面濕潤、無缺陷、無障礙物等情形，又無不能注
    意之情，又無不能注意之情形，竟疏不注意，未減速慢行，仍以時速五十公里行
    駛，且未靠右行駛，更未於會車時與對向車保持○．五公尺以上之安全間隔，以
    致肇事，致被害人受傷，其有過失甚明；且被告過失駕駛行為，核與被害人甲○
    ○之受傷間，具有相當因果關係。雖被害人甲○○亦與有過失，未靠右行駛，及
    會車未保持安全間隔，然被告顥有過失，已如前述，故尚難以此解免其刑責。是
    本件事證明確，被告其過失傷害犯行，堪予認定。
三、被害人家屬雖認被害人甲○○於九十一年五月十二日死亡，與本件車禍有相當之
    因果關係云云，惟查：被害人甲○○於八十六年八月十四日至財團法人長庚紀念
    醫院林口分院就診，同年八月十八日電腦斷層檢查發現有一．八公分之肝腫瘤，
    其後於該院持續追蹤治療，八十七年四月二十九日追蹤電腦斷層檢查仍發現有殘
    餘肝癌，八十七年六月四日至六月八日再度住院進行肝動脈栓塞治療，惟該次治
    療並未成功。八十七年六月二十四日被害人回診開立診斷證明書，此後即未再回
    診。另病患甲○○除肝癌外，尚有Ｂ型肝炎併肝硬化，此有財團法人長庚紀念醫
    院林口分院九十二年四月十五日（九二）長庚院法字第○二五七號函在卷可稽。
    被害人甲○○於九十一年三月二十九日因右側股骨遠端人工關節周圍骨折，右手
    、右膝及小腿撕裂傷，由急診入院，被害人甲○○為肝癌末期病患，上述骨折必
    須手術治療，因被害人有高齡、肝硬化及肝功能失常、腹水等因素，致手術危險
    性大增，經家屬同意後於九十一年四月八日進行手術。被害人後於九十一年四月
    二十四日出院，出院時傷口狀況仍嚴重，功能仍異常。九十一年四月二十八日被
    害人因缺乏食慾住進內科病房，病患為癌症末期病患，之後於九十一年五月三日
    轉入安寧病房，接受安寧療護，於九十一年五月十二日病逝於病房，死亡原因為
    末期肝癌，無明顯證據顯示死亡與骨折、外傷或手術有直接關係，有行政院衛生
    署桃園醫院九十一年十月一日桃醫醫秘字第○六八一二號函及所附病歷資料在卷
    可稽。綜上所述，本件既無明顯證據顯示死亡與骨折、外傷或手術有直接關係，
    是被告前開過失行為，與被害人甲○○之死亡結果間，尚難認有何因果關係存在
    ，併予說明。
四、核被告乙○○前開所為，係犯刑法第二百八十四條第一項前段之過失傷害罪。又
    被告於肇事後，於有偵查犯罪職權之公務員發覺前，即親自打電話報警，並待警
    方前來處理坦承犯行不逃避而接受裁判，此據證人即到場處理警員徐明煌於本院
    審理中證稱明確，其舉已合於刑法第六十二條前段所定對於未發覺之犯罪自首而
    接受裁判之要件，應依該條規定減輕其刑。爰審酌被告曾於八十八年間犯竊盜罪
    經本院判處有期徒刑八月，緩刑四年，品行尚可，有臺灣高等法院被告全國前案
    紀錄表一份在卷，其於本件之過失程度、生活狀況、智識程度、被告過失之程度
    、被害人亦有所過失、犯罪所生之損害，迄今尚未與被害人家屬達成和解，及犯
    罪後坦承犯行，態度良好等一切情狀，量處如主文所示之刑，並諭知易科罰金之
    折算標準，以資懲儆。
據上論斷，應依刑事訴訟法第二百九十九條第一項前段，刑法第二百八十四條第一項
前段、第六十二條前段、第四十一條第一項前段，罰金罰鍰提高標準條例第一條前段
、第二條，判決如主文。
本案經檢察官錢明婉到庭執行職務。
中      華      民      國    九十二    年      六      月      二      日
                                      臺灣桃園地方法院刑事第六庭
                                          法  官    游  紅  桃
右正本證明與原本無異。
如不服本判決，應於判決送達後十日內向本院提出上訴狀（應附繕本），上訴於臺灣
高等法院。
                                          書記官    張  嘉  雯
中      華      民      國    九十二    年      六      月      三      日
附論罪科刑依據之法條：
刑法第二百八十四條第一項
（過失傷害罪）
因過失傷害人者，處六月以下有期徒刑、拘役或五百元以下罰金，致重傷者，處一年
以下有期徒刑、拘役或五百元以下罰金。


司法院資訊處製作；財團法人民間司法改革基金會備份。
